

WAHYU FAJRI

Web Developer

github.com/wahyufajri2

0895417230806

@wahyu-fjraz

whybaik2@gmail.com

Dusun Mentasan RT/RW 02/03 Kawunganten, Cilacap, Jawa Tengah

TENTANG SAYA

Saya mahasiswa berusia 21 tahun yang fokus pada disiplin ilmu teknologi informasi. Saya sudah mendapat pengetahuan dasar pembuatan website. Saya memfokuskan pada bagian *Front-End* dan *Back-End*. Saya memiliki kemampuan berbicara di publik. Saya juga memiliki sifat pekerja keras, rajin dan suka belajar hal baru.

PENGALAMAN

November 2022 - Januari 2023 Membuat website PPDB sekolah

Pada pembuatannya, saya mengerjakan pada bagian tampilan website dan *pdf reporting*.

. Oktober 2022 - Januari 2023 Mengikuti kelas Fundamental Front End Web

Di dalam kelas, saya sudah mempelajari bahasa pemrograman HTML, CSS, dan JS beserta dengan frameworknya.

Oktober 2022 - Desember 2022 Mengikuti kelas React JS Web Programming

Di dalam kelas, saya sudah mempelajari Bootstrap fundamental, GiT versioning control, dan React JS

Oktober 2022 - Februari 2023 Mengelola website sekolah

Website yang saya kelola adalah wesbite SMA Muhammadiyah Gombong. Saya bertugas untuk menambahkan konten dan meningkatkan SEO website

PENDIDIKAN

2017 - 2020

MAN 2 Sleman

Jurusan IPA

2020 - Sekarang

Universitas 'Aisyiyah Yogyakarta S1 Teknologi Informasi

KEAHLIAN

- Menguasai Fundamental Front-End Web
- Pemula Tingkat Lanjut pada React.js
- Pemula pada PHP
- Pembicara Publik
- . Pemecah Masalah
- . Figma dan Photoshop

KESUKAAN

 Membuat konten video dan foto, Coding, Joging, Berenang, Badminton Bersepeda, Berwisata, dan Menonton Video.